臺灣臺南地方法院刑事判決　　　　　　　100年度訴字第621號
公　訴　人　臺灣臺南地方法院檢察署檢察官
被　　　告　謝明雄
上列被告因違反毒品危害防制條例案件，經檢察官提起公訴（10
0 年度毒偵字第888 號），被告於準備程序中就被訴事實為有罪
之陳述，本院合議庭裁定改依簡式審判程序審理，判決如下：
    主  文
謝明雄施用第一級毒品，累犯，處有期徒刑拾月。扣案之注射針
筒壹支沒收。
    事  實
一、謝明雄前於民國96年間因施用毒品案件，經本院以96年度毒
    聲字第579 號裁定送觀察、勒戒後，認有繼續施用毒品傾向
    ，再經本院以97年度毒聲字第100 號裁定送戒治處所施以強
    制戒治，嗣強制戒治逾6 個月以上，戒治成效良好，無繼續
    強制戒治必要，於97年12月9 日釋放出所，由臺灣臺南地方
    法院檢察署檢察官以97年度戒毒偵字第264 號為不起訴處分
    確定。又其曾於96年間因竊盜案件，經本院以96年度簡字第
    3109號判決判處拘役55日確定；復於同年間因竊盜案件，經
    本院以96年度易字第1551號判決判處應執行有期徒刑7 月確
    定，上開各罪接續執行，於98年4 月30日縮刑期滿執行完畢
    。詎其猶不知悔改，於強制戒治執行完畢釋放後5 年內，復
    基於施用第一級毒品海洛因之犯意，於100 年1 月5 日21時
    許，在其位於臺南市麻豆區中民里謝厝寮160 號之6 住處，
    將海洛因加水稀釋後，再以針筒注射之方式，施用第一級毒
    品海洛因1 次。嗣於100 年1 月7日17 時30分許，因另案竊
    盜案件，為警在臺南市下營區○○○ ○ ○路3 公里處工地內
    查獲，並扣得注射針筒1 支，且經其同意採尿呈嗎啡之陽性
    反應，始知上情。
二、案經臺南市政府警察局麻豆分局報請臺灣臺南地方法院檢察
    署檢察官偵查起訴。
    理  由
一、本件被告謝明雄所犯係死刑、無期徒刑、最輕本刑為3 年以
    上有期徒刑以外之罪，其於本院準備程序中就被訴事實為有
    罪之陳述，經法官告知被告簡式審判程序之旨，並聽取公訴
    人、被告之意見後，由本院合議庭依刑事訴訟法第273 條之
    1 第1 項規定，裁定由受命法官獨任進行簡式審判程序，先
    予敘明。
二、上開事實，業據被告於警詢、偵查及本院審理時坦承不諱（
    見警卷第5 至7 頁、本院卷第43頁），且被告為警查獲時採
    尿送驗結果確呈嗎啡（即海洛因水解後之反應）之陽性反應
    ，有台灣檢驗科技股份有限公司100 年4 月15日KH/2011/00
    000000號濫用藥物檢驗報告1 紙在卷可稽（見警卷第14頁）
    ，上述鑑驗結果，係檢驗機關本於專業知識及以精密儀器或
    科學檢驗方法所得之結論，自可憑信。此外，復有被告所有
    之注射針筒1 支扣案及尿液採驗作業管制紀錄清冊、勘查採
    證同意書各1 份、查獲照片1 幀在卷可證（見警卷第13、15
    、17頁），足見被告自白與事實相符，堪以採信。又被告前
    於96年間因施用毒品案件，經本院以96年度毒聲字第579 號
    裁定送觀察、勒戒後，認有繼續施用毒品傾向，再經本院以
    97年度毒聲字第100 號裁定送戒治處所施以強制戒治，嗣強
    制戒治逾6 個月以上，戒治成效良好，無繼續強制戒治必要
    ，於97年12月9 日釋放出所，由臺灣臺南地方法院檢察署檢
    察官以97年度戒毒偵字第264 號為不起訴處分確定，此有臺
    灣高等法院被告前案紀錄表1 份在卷可參。從而，本件事證
    明確，被告犯行洵堪認定。
三、查海洛因屬毒品危害防制條例第2 條第2 項第1 款所稱之第
    一級毒品，不得持有、施用，被告竟持以施用，核其所為，
    係犯同條例第10條第1 項之施用第一級毒品罪。其施用前持
    有海洛因之低度行為，應為施用之高度行為所吸收，不另論
    罪。又被告曾於96年間因竊盜案件，經本院以96年度簡字第
    3109號判決判處拘役55日確定；復於同年間因竊盜案件，經
    本院以96年度易字第1551號判決判處應執行有期徒刑7 月確
    定，上開各罪接續執行，於98年4 月30日縮刑期滿執行完畢
    ，此有臺灣高等法院被告前案紀錄表1 份在卷可按，其受徒
    刑之執行完畢，5 年以內故意再犯有期徒刑以上之本罪，為
    累犯，依法應加重其刑。爰審酌被告素行非佳，經觀察、勒
    戒及強制戒治後，仍未能戒除毒癮，顯見其無戒毒悔改之意
    ，惟念其施用毒品乃自戕行為及其犯罪後坦承犯行，已具悔
    意之犯後態度，並兼衡其智識程度、生活狀況及參酌檢察官
    之求刑等一切情狀，量處如主文所示之刑。又扣案之注射針
    筒1 支，係被告所有供其施用海洛因所用之物，業據其供明
    在卷（見本院卷第43頁反面），依刑法第38條第1 項第2 款
    規定，宣告沒收。
據上論斷，應依刑事訴訟法第273 條之1 第1 項、第299 條第1
項前段，毒品危害防制條例第10條第1 項，刑法第11條前段、第
47條第1 項、第38條第1 項第2 款，判決如主文。
本案經檢察官詹尚晃到庭執行職務。
中    華    民    國   100    年    8     月    11    日
                  刑事第十庭  法  官   蘇碧珠
右正本證明與原本無異。
如不服本判決應於收受本判決送達後10日內向本院提出上訴書狀
，其未敘述上訴理由者，並得於提起上訴後10日內向本院補提理
由書狀（均須按他造當事人之人數附繕本）「切勿逕送上級法院
」
                              書記官   許哲萍
中    華    民    國   100    年    8     月    11    日
附錄本案論罪科刑法條全文
毒品危害防制條例第10條：
施用第一級毒品者，處 6 月以上 5 年以下有期徒刑。
施用第二級毒品者，處 3 年以下有期徒刑。